# 请教以摊余成本计量的金融资产如果合同发生改变（如展期）请问实际利率能否更改

提问人：lok999 时间：2021-04-27 21:52:33
请教，以摊余成本计量的金融资产如果合同发生改变（如展期）请问实际利率能否更改？如果想要更改实际利率需要满足什么条件？请不吝赐教，谢谢

回答人：chenyiwei
这种情况要考虑是否属于“实质性的修改”，即修改后条款下的未来剩余现金流量按照原金融资产的实际利率折现到修改生效日，其折现值与原条款下该时点的摊余成本的差异是否大于10%。
如果不大于10%的，则按照新CAS 22第四十二条规定处理，不改变原先的实际利率。
如果大于10%的，则视为实质性修改，应终止确认原有的金融资产并按公允价值初始确认一项新的金融资产。原金融资产摊余成本与新金融资产账面价值之间的差额计入损益处理。此时新金融资产需重新确定实际利率。

提问人：小熊吃 鸡 翅 时间：2021-04-29 20:53:49
陈版，麻烦和您问下这个”折现值与原条款下该时点的摊余成本的差异是否大于10%”，是准则原文么？

回答人：chenyiwei
见新CAS 22的应用指南。

提问人：dream1338 时间：2021-05-26 18:03:46
请教陈版，计算实际利率时采用的现金流是否含增值税？

回答人：chenyiwei
不含可以抵扣的增值税。